臺灣板橋地方法院刑事判決　　　　　　　　　　　　九十一年度易字第一二一七號
　　公　訴　人　臺灣板橋地方法院檢察署檢察官
　　被　　　告　乙○○
右列被告因誣告案件，經檢察官提起公訴 (九十一年度偵字第一九七七、五七一三號
），本院判決如左：
    主  文
乙○○未指定犯人，而向該管公務員誣告犯罪，處拘役伍拾玖日，如易科罰金以佰
元折算壹日。
    事  實
一、乙○○明知其簽發支票二紙（發票人唐宏工程有限公司負責人乙○○，付款人富
    邦商業銀行土城分行，帳號000000000號，票號ＣＡ─0000000
    號、ＣＡ─0000000號，面額分別新台幣八萬元、十萬元，發票日均為九
    十年十一月十五日），已於九十年十月九日，在台北縣消防局工地，交付甲○○
    ，委託甲○○幫忙調現之用，嗣甲○○借貸無結果，乙○○恐甲○○屆時不返還
    ，遂欲使前揭支票無法兌領款項，於九十年十一月十二日，向富邦商業銀行土城
    分行申報掛失止付，謊稱上述支票已於九十年十月九日因友人調借遺失為由，報
    請台北市政府警察局及台北縣警察局協助偵辦侵占遺失物罪嫌之人，未指定犯人
    而向該管公務員誣告持有上開支票之人犯有侵占遺失物罪。嗣因甲○○將上述支
    票交付予丙○○抵付債務，經丙○○於九十年十一月十五日提示不獲付款，而遭
    警方以涉嫌犯罪偵查，因而查悉上情。
二、案經丙○○訴由台北市票據交換所及宜蘭縣政府警察局礁溪分局移送臺灣板橋地
    方法院檢察署檢察官偵查起訴。
    理  由
一、訊據被告乙○○坦承於右揭時地交付上述二張支票予甲○○之情不諱，惟矢口否
    認有何犯行，辯稱：因甲○○騙伊說該二張支票已遺失在台中地區，伊始去掛失
    止付云云。惟查，被告於前開時地，將支票二張交付予甲○○，供甲○○調現之
    用，而轉到丙○○手中之事實，業據甲○○、丙○○於警訊及偵查中指証不移，
    並有系爭支票及票据交換所退票理由單影本、票據掛失止付通知書影本、遺失票
    據申報書影本、票據提示人資料查報表等在偵查卷可稽。被告所辯，既乏證據證
    明，不足採信。本件事證明確，被告犯行堪予認定。
二、核被告乙○○所為，係犯刑法第一百七十一條第一項之罪。爰審酌被告品行、犯
    罪動機、目的、手段、所生危害、及犯罪後態度等一切情狀，量處如主文所示之
    刑，並諭知易科罰金之折算標準。
據上論斷，應依刑事訴訟第二百九十九條第一項前段、刑法第一百七十一條第一項、
第四十一條第一項前段、罰金罰鍰提高標準條例第一條前段、第二條，判決如主文。
本案經檢察官張慶林到庭執行職務。
中      華      民      國    九十一    年      五      月    二十八    日
                                    臺灣板橋地方法院刑事第二庭
        法  官  黃  惠  瑛
右正本證明與原本無異。
如不服本判決，應於判決送達後十日內，向本院提出上訴狀。
                                        書記官  孫  治  華
中      華      民      國    九十一    年      五      月    二十八    日
附錄本案論罪科刑法條全文：
刑法第一百七十一條
未指定犯人，而向該管公務員誣告犯罪者，處一年以下有期徒刑、拘役或三百元以下
罰金。
未指定犯人，而偽造、變造犯罪證據或使用偽造、變造之犯罪證據，致開始刑事訴訟
程序者亦同。
